# 企业增资扩股引进投资人，原股东低价认缴部分是否构成股份支付？

提问人：杨烨 3399 时间：2021-08-21 14:33:08
请教陈版主：A公司 2019 年 11 月注册资本 5000 万，股权结构为：股东a持股59%（A公司实际控制人持股平台）、股东b持股35%（A公司关联方，同一实控人控制，向A公司提供的服务占其收入的66%）、股东c持股6%（A公司当地有资源关系的自然人）。 2019 年 12 月公司增资扩股并引进新股东D（股东b的全资子公司的持股平台，且股东b的全资子公司为A公司的主要客户），和投资人E（政府基金），增加注册资本 5 亿元，原股东a、b、c及新股东D按 1 元/单位注册资本认购，投资人E按 3 元/单位注册资本认购。股权变更后，公司实际控制人变更为投资人E，公司股权结构为：股东a持股14.04%、股东b持股35%、股东c持股6%、新股东D持股8.96%、投资人E持股36%。请问：上述事项中，原股东a、b、c及新股东D低于公允价值认购部分是否构成股份支付？

回答人：chenyiwei
上述事项中，原股东a、b、c及新股东D低于公允价值认购。是基于其与A公司的特殊关系，或者作为其供应商的事实，故应按股份支付处理。另外，要考虑E是否仅为财务投资人，认定实际控制人变更为E的依据是否充分。